# 请教陈版主应收票据背书转让终止确认的问题

提问人：辉哥 2017 时间：2019-11-22 06:30:24
问题背景
票据终止确认问题，某项目审核员提出科创板最新审核口径，明确提出除了15 家信用级别较高的银行（包括 6 家大型商业银行和 9 家上市股份制商业银行，其中： 6 家大型商业银行分别为中国银行、中国农业银行、中国建设银行、中国工商银行、中国邮政储蓄银行、交通银行； 9 家上市股份制商业银行分别为招商银行、浦发银行、中信银行、中国光大银行、华夏银行、中国民生银行、平安银行、兴业银行、浙商银行）开出的银行承兑汇票之外，其他银行开出的银行承兑汇票背书或者贴现不能终止确认。
多家科创板申报公司进行了会计差错更正，对信用等级较高的银行承兑的汇票，判断该金融资产上所有的风险和报酬已经发生转移，终止确认该类应收票据；对信用等级一般的银行承兑的汇票或由企业承兑的商业承兑汇票，判断不满足在承兑汇票背书或贴现时几乎所有的风险和报酬发生转移的条件，故继续确认该类应收票据。
具体问题
M 集团公司准备以 2019 年 930 时点三年一期数据申报创业板，集团内 A公司从除 15 家信用级别较高以外的中小银行开出承兑汇票，背书转让给集团内 B 公司，B 公司背书转让给外部供应商，期末存在大量未到期票据，现在有几个疑问请教陈版主。
1 、由于集团内 A 公司为出票人，且现金流充足，合并报表层面是否扔不能终止确认该部分已背书尚未到期的票据？
2 、由于 2016 至 2018 年已全部终止确认，且前期未发生违约情况，如果930 时点不终止确认，前期是否作为会计差错进行追溯调整？
3 、由于目前主板和创业板尚未出现过类似案例，是否可以结合前期兑付情况，全部终止确认，与前期保持一致，如果后续监管问到或要求时再追溯调整？

回答人：chenyiwei
1 、合并报表层面，本集团为出票人，背书给集团以外，相当于是一项金融负债的初始确认，不存在终止确认金融资产问题。
2 、建议视同前期差错更正，申报期内采用统一的处理口径。
3 、其他无明确要求的版块内的挂牌企业可以暂时维持原口径，待后续如果监管口径有调整，再进行相应调整。